【裁判字號】    99,上更(一),122
【裁判日期】    990713
【裁判案由】    妨害性自主
【裁判全文】
臺灣高等法院臺中分院刑事判決     99年度上更(一)字第122號
上  訴  人
即  被  告  乙○○
上列上訴人因妨害性自主案件，不服臺灣苗栗地方法院97年度訴
字第23號中華民國97年3月17日第一審判決（起訴案號：臺灣苗
栗地方法院檢察署96年度偵字第5618號），提起上訴，本院判決
如下：
    主  文
上訴駁回。
乙○○緩刑參年，緩刑期間付保護管束。
    事  實
一、乙○○於民國96年6月29日，經由網路認識代號0000-0000A
    之女子（80年12月生，真實姓名、年籍詳卷內對照表，下稱
    Ａ女），在多次交談過程中得知Ａ女係未滿16歲之女子，乙
    ○○竟利用Ａ女年少心智尚未成熟，對情愛仍矇懂無知，除
    與Ａ女交往而成為男女朋友關係外，復於96年7月10日17時
    許，利用與Ａ女一同出遊時，將Ａ女帶往臺中縣豐原市○○
    路22 2號「○○大飯店」之房間內，在Ａ女同意情況下，先
    脫去Ａ女之衣物，再以陰莖插入Ａ女陰道內來回抽動，隨即
    拔出陰莖採取在Ａ女體外射精之方式，對Ａ女為性交行為一
    次。另於同年月22日14時許，再度利用與Ａ女外出同遊，將
    Ａ女帶往臺中縣后里鄉某汽車旅館房間內，並在Ａ女同意下
    ，仍以陰莖插入Ａ女陰道內來回抽動之方式，與Ａ女為性交
    行為1次。
二、案經Ａ女之母代號0000-0000B女（真實姓名、年籍詳卷內對
    照表，下稱Ｂ女）訴由臺灣苗栗地方法院檢察署後，經該署
    發交苗栗縣警察局苗栗分局調查後，報告臺灣苗栗地方法院
    檢察署檢察官偵查起訴。
    理  由
壹、程序方面：
一、依性侵害犯罪防治法第12條第2項之規定，司法機關所製作
    必須公示之文書，不得揭露被害人之姓名、出生年月日、住
    居所及其他足資識別被害人身分之資訊。故本件判決書事實
    欄及理由欄關於被害人之姓名僅記載Ａ女、Ａ女之母僅記載
    Ｂ女（真實姓名、年籍資料均詳卷）。
二、按被告以外之人於偵查中向檢察官所為陳述，除顯有不可信
    之情況者外，得為證據，同法第159條之1第2項定有明文。
    偵查中對被告以外之人（包括證人、鑑定人、告訴人、被害
    人及共同被告等）所為之偵查筆錄，或被告以外之人向檢察
    官所提之書面陳述，性質上均屬傳聞證據。惟現階段刑事訴
    訟法規定檢察官代表國家偵查犯罪、實施公訴，依法其有訊
    問被告、證人及鑑定人之權，證人、鑑定人且須具結，而實
    務運作時，檢察官於偵查中向被告以外之人所取得之陳述，
    原則上均能遵守法律規定，不致違法取供，其可信度極高，
    職是，被告以外之人前於偵查中已具結而為證述，除反對該
    項供述得具有證據能力之一方，已釋明「顯有不可信之情況
    」之理由外，應具有證據能力。本件證人即被害人Ａ女於檢
    察官偵查中具結後所為之證述，當事人或辯護人未曾提及檢
    察官在偵查時有不法取供之情形，故證人即被害人Ａ女在偵
    查中所為之證述，具有證據能力。
三、復按被告以外之人於審判外之陳述，雖不符刑事訴訟法第15
    9條之1至第159條之4之規定，然經當事人於審判程序同意作
    為證據，法院審酌該言詞陳述作成時之情況，認為適當者，
    亦得為證據；當事人、代理人或辯護人於法院調查證據時，
    知有刑事訴訟法第159條第1項不得為證據之情形，而未於言
    詞辯論終結前聲明異議者，視為有前項之同意，刑事訴訟法
    第159條之5定有明文。查證人即被害人Ａ女於警詢所為之陳
    述，固為審判外之陳述而屬傳聞證據，惟被告、檢察官均就
    前開審判外之陳述，於本院審理中均不爭執其證據能力，復
    未曾於本院言詞辯論終結前聲明異議，而本院審酌上開陳述
    作成時之情況，並無違法取證之瑕疵，認以之作為證據為適
    當，揆諸上開規定，證人即被害人Ａ女於警詢所為之陳述，
    有證據能力。
貳、實體方面
一、上揭事實，業據上訴人即被告乙○○（下稱被告）於原審、
    前審及本院審理時均坦承不諱，核與證人即被害人Ａ女於警
    、偵訊中證述之情形相符，並有驗傷診斷書1件、承諾悔過
    書1件附卷可資佐證，堪認被告之自白與事實相符，而足以
    採信。至於最高法院雖以證人即被害人Ａ女於警詢時曾指稱
    ：96年7月10日在台中豐原喬苑賓館時被告曾脫去其衣服，
    雖後將陰莖要插入其陰道內，但沒有插入，要伊幫忙，被告
    就拉伊的手幫他插動，後來射精在床上等語為由，認被告該
    次性交行為是否已達既遂程序尚堪研求，然查：本件被告對
    於與Ａ女間曾發生二次性交行為既遂均坦白承認，且在本院
    審理時更具體供稱其中第一次性交行為確實有插入Ａ女陰道
    ，但最後選擇在Ａ女體外射精等語明確，核與證人Ａ女於偵
    查時亦證稱被告的性器官有進入其下體二次（亦指雙方發生
    二次性交行為既遂）等情相符（見偵卷P35)，又證人Ａ女於
    警詢時雖曾為上開指述，然遍觀全卷，證人Ａ女對於與被告
    間發生幾次性交行為，於警詢時雖指稱三次，但就三次性交
    過程亦即是否均已達到接合程度之性交既遂，則未詳加供述
    ，於偵查時，雖仍表示與被告曾發生三次性交行為，但亦僅
    供稱第一次及第三次被告的性器官有進入伊下體，對第二次
    被告的性器官有無進入伊下體，則沒有印象等情，是以，本
    件公訴人既僅針對被告與Ａ女間二次性交既遂行為提起公訴
    ，從而，本件證人Ａ女上開證稱與被告曾發生二次性交行為
    既遂等情，與被告之自白內容均相符合，自堪採信為真正。
    故Ａ女於警詢時所為之指述，既僅提及該次性交過程伊曾輔
    助被告，及被告係在伊體外射精等情，尚難認在該次性交過
    程中，被告之性器官與Ａ女之性器官無任何插入等接合動作
    。綜上，本件事證已臻明確，被告上開與未滿16歲之女子為
    性交行為既遂之犯行堪予認定，應依法論科。
二、核被告所為，係犯刑法第227條第3項之對於14歲以上未滿16
    歲之女子為性交罪。被告先後2次犯上開刑法第227條第3項
    之罪，犯意各別，犯案時間不同，應予分論併罰。原審依刑
    法第227條第3項、第51條第5款，本院審酌被告無犯罪前科
    ，有台灣高等法院被告前案紀錄表足稽，惟其行為不但損及
    被害人身體健康，亦影響日後被害人對於兩性關係及家庭觀
    念之認知，惟既已坦認犯罪，並與被害人達成和解等一切情
    狀，量處有期徒刑8月、8月，定應執行有期徒刑1年，核其
    認事用法及量刑，並無違法或顯然不當之情形。被告上訴為
    無理由，應予駁回。惟查被告從無犯罪前科，有臺灣高等法
    院被告前案紀錄表在卷足稽，對未滿16歲之被害人Ａ女犯罪
    ，雖違反刑法保護未滿16歲少年之規定，然被與Ａ女係你情
    我願情況下發生性關係，事後既已當庭先賠償告訴人30 萬
    元，由告訴人收受在案，本件被告事後已知悔悟，其行為雖
    與法令相違背，然對被害人Ａ女之傷害非鉅，並考量被告本
    身之智識程度、素行及犯罪手段，其經此科刑教訓，當知所
    警惕而無再犯之虞，本院認對其宣告之刑以暫不執行為適當
    ，爰併宣告緩刑3年，以啟自新。又被告所犯刑法第227條第
    3項之罪，係同法第91條之1第1項所定之罪，本件既對被告
    宣告緩刑，應依同法第93條第1項第1款規定，宣告被告於緩
    刑期間內付保護管束。
據上論結，應依刑事訴訟法第368條，刑法第74條第1項第1款、
第93條第1項第1款，判決如主文。
本案經檢察官甲○○到庭執行職務。
中    華    民    國    99    年    7    月    13   日
            刑事第六庭    審判長法  官  李  文  雄
                                法  官  邱  顯  祥
                                法  官  林  靜  芬
以上正本證明與原本無異。
如不服本判決應於收受送達後十日內向本院提出上訴狀，其未敘
述上訴之理由者並得於提起上訴後十日內向本院補提理由書（均
須按他造當事人之人數附繕本）「切勿逕送上級法院」。

                                書記官  高  勳  楠

中    華    民    國    99    年    7    月    13   日

司法院資訊處製作；財團法人民間司法改革基金會備份。
